【裁判字號】    97,台簡抗,2
【裁判日期】    970110
【裁判案由】    確認本票債權不存在
【裁判全文】
最高法院民事裁定                九十七年度台簡抗字第二號
抗  告  人  甲○○
上列抗告人因與相對人乙○○間請求確認本票債權不存在事件，
對於中華民國九十六年八月二十八日台灣桃園地方法院裁定（九
十五年度簡上字第二五九號），提起抗告，本院裁定如下：
    主  文
抗告駁回。
抗告訴訟費用由抗告人負擔。
    理  由
按對於簡易訴訟程序之第二審裁判，其上訴利益逾民事訴訟法第
四百六十六條所定之額數者，當事人僅得以其適用法規顯有錯誤
為理由，逕向最高法院提起抗告，並須經原裁判法院之許可。此
項許可，以訴訟事件所涉及之法律見解具有原則上之重要性者為
限，此觀同法第四百三十六條之二第一項、第四百三十六條之三
第一項及第二項之規定自明。本件抗告人對於原法院裁定駁回其
對該院第二審判決之上訴，提起抗告，係以：訴外人全興泰科技
股份有限公司（下稱全興泰公司）董監事未依預計股往匯足款項
給公司者，除抗告人之父呂松壽外，尚有徐福來、洪金標及呂連
壽等人，而徐福來等三人之款項即達新台幣九百五十七萬零九百
五十元，且相對人所提出之股往，均記載於其個人之實際股往欄
下，並非記載於呂松壽之實際股往欄，況證人楊惠美亦證稱略以
：預計之股往係高抓等語，顯見全興泰公司不需向股東借那麼多
錢，故系爭本票之金額是否均有原因關係，亦非無疑，原審逕認
相對人有代呂松壽墊付股往之事實，有判決不備理由之瑕疵；另
原法院裁定以證人高永吉、楊惠美之證言及全興泰公司已於民國
九十一年十一月間決議出售土地之事實，認定系爭本票係九十二
年五月十二日簽發，且係為清償代墊款乙節，亦有判決理由矛盾
之違法等語為其論據。惟原法院以第二審判決業已就何以認定抗
告人究於何時簽發系爭本票、其簽發係為清償其父呂松壽對於相
對人所負代墊款之債務等事實之理由，論述明確，且抗告人所陳
之前開上訴理由各節，僅係就原審判決認定事實、取捨證據之當
否予以爭執，其所為指摘（即判決不備理由及理由矛盾）要與適
用法規是否錯誤無涉，尤無所涉及之法律見解具有原則上之重要
性可言。是原法院以抗告人之上訴，不應許可，爰裁定予以駁回
，經核於法洵無違誤。抗告論旨，指摘原裁定違背法令，求予廢
棄，非有理由。
據上論結，本件抗告為無理由。依民事訴訟法第四百三十六條之
二第二項、第四百九十五條之一第一項、第四百四十九條第一項
、第九十五條、第七十八條，裁定如主文。
中    華    民    國  九十七  年    一    月    十    日
                      最高法院民事第五庭
                          審判長法官  劉  延  村
                                法官  許  澍  林
                                法官  黃  秀  得
                                法官  李  寶  堂
                                法官  童  有  德
      本件正本證明與原本無異
                                      書  記  官
中    華    民    國  九十七  年    一    月  二十一  日
                                                 H


司法院資訊處製作；財團法人民間司法改革基金會備份。
